【裁判字號】    91,訴緝,7
【裁判日期】    920117
【裁判案由】    毒品危害防制條例等
【裁判全文】
臺灣高雄地方法院刑事判決                            九十一年度訴緝字第七號
    公  訴  人  臺灣高雄地方法院檢察署檢察官
    被      告  丁○○  男二十.
    指定辯護人 本院公設辯護人 丙○○
右列被告因毒品危害防制條例案件，經檢察官提起公訴（八十九年度偵字第一六九五
三、一二九六、一二九五、一二八三五、九六七三號）及移送併案審理（九十年度偵
字第二四０六號、二四五八號、九十年度偵緝字第一四一二號），本院判決如左：
    主  文
丁○○連續販賣第二級毒品，處有期徒刑柒年捌月。販賣毒品所得財物新台幣貳萬陸
仟元沒收，如全部或一部不能沒收時，以其財產抵償之。
    事  實
一、丁○○基於意圖營利販賣第二級毒品安非他命之概括犯意，以電話為聯絡工具，
    自八十八年十一月某日起至八十九年四月二十八日凌晨三時許，連續在高雄縣鳳
    山市○○路四巷十六之四號四樓及同縣鳳山市○○路不詳地點，以每包新台幣（
    下同）一千元之代價，販賣第二級毒品安非他命予乙○○，牟取不法利益，約每
    星期一次，共計約二十六次，而取得販賣毒品款共二萬六千元，嗣員警於八十九
    年四月二十八日上午七時許，在乙○○上開高雄縣鳳山市○○路四巷十六之四號
    四樓之住處內查得吸食安非他命之吸食器一具，乙○○坦承施用第二級毒品安非
    他命，並供出毒品來源係向丁○○購買，始查獲上情。
二、案經高雄市政府警察局及高雄港務警察所移送臺灣高雄地方法院檢察署檢察官偵
    查起訴及移送併案審理。
    理  由
一、訊據被告丁○○矢口否認有販賣安非他命予乙○○之犯行，辯稱：伊於八十九年
    四月二十八日在乙○○上開國昌路之家中為警方查獲，當時員警在該處搜得改造
    空氣槍二支及武士刀一把，伊向員警供稱該物係乙○○所有，乙○○因此懷恨在
    心，遂誣陷伊有販毒之情云云。
二、經查：
（一）右揭被告販賣安非他命予乙○○施用之情，迭據證人乙○○於警訊及本院調查
      中供稱：我所吸食的安非他命係自八十八年十月份退伍之後，即陸續以打電話
      之方式向丁○○所購買，他再拿到我住處給我，平均一星期約買一至二次，每
      次一至三千元不等，最後一次之購買時間係在八十九四月二十八日凌晨三時許
      ，以一千元之代價向丁○○購得一小包，當場即被我與戊○○吸食完畢等語甚
      詳（見警卷八十九年五月二十四日偵訊筆錄、本院八十九年十一月二十九日、
      十二月七日訊問筆錄），而本件員警於八十九年四月二十八日在乙○○住處共
      查獲被告、戊○○及甲○○三人，經採尿檢驗，戊○○尿液中確呈甲基安非他
      命陽性反應，有高雄市政府衛生局八十九年五月三日高衛試煙字第Ａ─六二號
      煙毒尿液檢驗成績書一紙附卷可稽，顯示乙○○前所言購得安非他命後，當場
      即與戊○○吸食完畢之情並非虛妄。又乙○○雖當場未遭逮捕，惟其嗣因他案
      於八十九年五月十二日遭警查獲，警訊中其坦承確有施用安非他命習性，且經
      本院以八十九年毒聲字第三七八四號裁定觀察、勒戒，後因有繼續施用毒品之
      傾向，再以八十九年毒聲字第四二四九號裁定令入戒治處所施以強制戒治一年
      ，戒治期滿，經台灣高雄地方法院檢察署檢察官以九十戒毒偵字第七０二號不
      起訴處分確定，有乙○○台灣高等法院被告全國前案紀錄表及該不起訴處分書
      一紙附卷可稽，則其指證所施用安非他命之來源皆係向被告所購，尚非無故。
      再員警雖確於乙○○之前開住處查得空氣槍二支及武士刀一把，且被告於警訊
      中亦直指該物應係乙○○所有，惟販賣毒品罪責甚重之情，應為眾所明知，倘
      非被告果有販賣之舉，乙○○豈有僅因懷恨被告供述上開槍枝、刀械為其所有
      ，即甘冒有期徒刑為七年以下誣告罪之風險，而任意指述被告涉有販賣毒品犯
      行，已非無疑，且除被告外，同遭查獲之戊○○於警訊中亦供稱上開空氣槍及
      刀械均係乙○○所有，按理乙○○對戊○○亦應有所怨恨，惟其仍獨指毒品係
      向被告所購得，足見其非係因心生怨恨而任意誣陷被告。
（二）證人乙○○雖後於本院審理時，翻異前詞，改證稱：安非他命毒品來源係向被
      告所介紹綽號為「黑雞」之朋友所購得，未曾向被告購買過毒品，警訊中如此
      陳述係因不知黑雞真實身分，員警要其指認毒品係向被告所購買的云云。惟乙○○除於警訊中供稱安非他命毒品係向被告所購外，於本院兩次審理期日仍到
      庭為相同之供述，倘警訊中員警果有不當脅迫取供之情，其理應於審理中初到
      庭時，即向本院告知此事，並更異警訊說詞，斷無仍為相同供述之理，再其供
      述毒品係向黑雞所購一節，初陳稱：當天係被告與黑雞大概在半夜十時到我家
      ，然後我跟黑雞買一千元的安非他命（見本院九十一年四月二日訊問筆錄），
      後又否認當晚被告曾與黑雞一起至其住處（見本院九十一年十二月三日訊問筆
      錄），顯見其嗣後更異之詞前後亦有矛盾之處，且被告到庭根本否認結識綽號
      為黑雞之人（見本院九十一年十二月三日訊問筆錄），則乙○○嗣後更異所述
      均係維護被告之詞，難加採信。又乙○○雖於本院審理中供稱自八十八年十一
      月份起至八十九年四月二十八日，約每星期向被告購買一至二次毒品，每次價
      格一至三千元不等，依罪疑為輕之原則，應認乙○○每星期僅向被告購買一次
      毒品，價格為一千元，則自八十八年十一月份起至八十九年四月二十八日止，
      被告販賣安非他命予乙○○之次數共計約二十六次，而取得販賣毒品款共二萬
      六千元，綜上所述，足見被告前開所辯，顯係卸責之詞，不足採信。本件事證
      明確，被告販賣第二級毒品犯行，堪以認定。
二、按安非他命為毒品危害防制條例第二條第二項所規定之第二級毒品。被告販賣安
    非他命予乙○○之犯行，核係犯毒品危害防制條例第四條第二項之販賣第二級毒
    品罪。被告上開數販賣安非他命之犯行間，時間緊接，手法相同，觸犯構成要件
    相同之罪，顯係基於概括犯意反覆為之，為連續犯，應依刑法第五十六條規定論
    以販賣第二級毒品既遂一罪。又其因販賣而持有安非他命之低度行為，為販賣之
    高度行為所吸收，不另論罪。又前開被告自八十八年十一月間起販賣第二級毒品
    安非他命之事實，雖未據檢察官起訴，然此部分與已起訴之被告自八十九年間起
    至同年四月二十八日止販賣第二級毒品犯行部分，有連續犯裁判上一罪之關係，
    已如前述，應為起訴效力所及，本院自應併與審究。爰審酌被告連續販賣安非他
    命予他人施用次數多達二十六次，戕害他人之身心，助長毒品之氾濫，且犯後未
    坦承犯行，態度不佳等情，本應從重量刑，惟念販賣所得利益僅有二萬餘元等一
    切情狀，量處如主文所示之刑，以資懲儆。至被告販賣毒品所得二萬六千元，應
    依毒品危害防制條例第十九條第一項之規定宣告沒收，如全部或一部不能沒收時
    ，以其財產抵償之。
三、至公訴及移送併辦意旨認被告於八十九年一月四日下午十時許，在高雄市○○區
    ○○街與四平街口，遭查獲持有安非他命毒品十一包，共重三十一點四公克（八
    十九年偵字第一二九五號、第一二九六號）、同年七月二十七日下午八時三十分
    許，在高雄縣林園鄉○○○路五十三號，遭查獲持有安非他命毒品一包，重約九
    點八公克（八十九年偵字第一六九五三號）、九十年一月十七日下午五時二十分
    許，在高雄縣林園鄉○○村○○路十六號前，遭查獲持有安非他命毒品一包，重
    約七公克（九十年度偵字第二四０六號、二四五八號、九十年度偵緝字第一四一
    二號），因認其涉有毒品危害防制條例第四條第二項販賣第二級毒品罪嫌。惟遍
    閱前開案卷資料，未見其中有何人曾指述被告對之販賣第二級毒品安非他命，再
    被告本即有施用安非他命之慣習，除據其自承甚明外，卷附被告之台灣高等法院
    之全國前案紀錄表，亦顯示其確有多次接受毒品觀察、勒戒處分之紀錄，另前開
    被告於八十九年四月二十八日遭查獲當時所採之尿液，檢驗結果認呈甲基安非他
    命陽性反應之情，有高雄市政府衛生局八十九年五月三日高衛試煙字第Ａ─六二
    號煙毒尿液檢驗成績書一紙存卷可參，足見其所言非虛，則慣常施用毒品者，身
    上持有為數不多之安非他命毒品遭查獲，難就此推論與販賣毒品有何相干，另被
    告於八十九年一月四日遭查獲時，所持之安非他命毒品雖重約三十一點四公克，
    令人起疑，惟甲基安非他命之每日正常使用劑量為二‧五至二十五毫克之間，久
    用成癮而對藥物產生耐藥性者，可增至十倍以上（即二十五毫克至二百五十毫克
    之間），之最低致死量為一公克，成癮者可增至數倍以上，有衛生署管制藥品管
    理局九十年三月八日函可佐，若依此劑量標準計算，該次查獲之安非他命約可施
    用約一百二十五日左右（計算式：31.4/0.25=125.6），尚非遠超過一般毒品施
    用者所持有之數量，且本件亦無在其合理施用上開毒品之四個月內，另查獲其持
    有毒品之紀錄，是尚乏積極證據可證明被告有販賣二級毒品安非他命之犯行，應
    為無罪之諭知，惟因上開經起訴之部分與前開有罪部分有連續犯裁判上一罪之關
    係，爰不另為無罪之諭知，至移送併辦部分，應退由檢察官另行偵辦。
據上論斷，應依刑事訴訟法第二百九十九條第一項前段，毒品危害防制條例第四條第
二項、第十九條第一項，刑法第十一條前段、第五十六條，判決如主文。
中      華      民      國      九十二   年    一      月      十七    日
                                  臺灣高雄地方法院刑事庭
                                      審判長法  官    黃三友
                                            法  官    曾淑娟
        法  官    黃宗揚
右正本證明與原本無異。
如不服本判決，應於判決送達後十日內，向本院提出上訴狀。
                                            書記官    陳掌珠
中      華      民      國      九十二   年    一      月      十七    日
附錄：本判決論罪科刑法條：
毒品危害防制條例第四條第二項
製造、運輸、販賣第二級毒品者，處無期徒刑或七年以上有期徒刑，得併科新台幣七
百萬元以下罰金。


司法院資訊處製作；財團法人民間司法改革基金會備份。
